臺灣臺北地方法院刑事判決　　　　　　　96年度易字第2171號
　　公　訴　人　臺灣臺北地方法院檢察署檢察官
　　被　　　告　乙○○
　　　　　　　　　　　　　段1.
　　　　　　　　　　　　（現另案於臺灣臺北監獄執行中）
上列被告因竊盜等案件，經檢察官提起公訴（九十六年度偵字第
一四三八一號），本院判決如下：
    主  文
乙○○損壞他人之車窗玻璃，足以生損害於他人，處有期徒刑參
月，如易科罰金，以新臺幣壹仟元折算壹日，減為有期徒刑壹月
又拾伍日，如易科罰金，以新臺幣壹仟元折算壹日；又竊盜，處
有期徒刑肆月，如易科罰金，以新臺幣壹仟元折算壹日，減為有
期徒刑貳月，如易科罰金，以新臺幣壹仟元折算壹日。應執行有
期徒刑參月，如易科罰金，以新臺幣壹仟元折算壹日。
    事  實
一、乙○○於民國九十六年二月二十三日二十時許，在臺北市中
    山區○○○路○段十八號前，趁停放於路旁第三十七號停車
    格、車牌號碼０三六八─ＳＡ號、為百成國際股份有限公司
    （下稱百成公司）所有之自用小客車之駕駛人甲○○（即百
    成公司之負責人）下車不在車內之際，竟分別基於損壞他人
    物品及意圖為自己不法所有之犯意，徒手擊破上開自用小客
    車之右後車窗玻璃而損壞之，並進入車內竊取國瑞牌原廠車
    用音響一組，得手後逃離現場，足以生損害於百成公司。嗣
    經甲○○發覺遭竊，報警處理，經警於上開車輛右後車門門
    把旁採獲血跡，送請內政部警政署刑事警察局鑑驗，發現該
    血跡與乙○○及其雙胞胎哥哥陳俊男之ＤＮＡ─ＳＴＲ型別
    相符，而陳俊男自九十二年七月十一日起即因案入監服刑迄
    今，無可能為本件犯行，始查獲上情。
二、案經百成公司訴由臺北市政府警察局中山分局報告臺灣臺北
    地方法院檢察署檢察官偵查起訴。
    理  由
一、按被告以外之人於審判外之言詞或書面陳述，除法律有規定
    者外，不得作為證據，刑事訴訟法第一百五十九條第一項定
    有明文；復按被告以外之人於審判外之陳述，雖不符前四條
    之規定，而經當事人於審判程序同意作為證據，法院審酌該
    言詞陳述或書面陳述作成時之情況，認為適當者，亦得為證
    據；當事人、代理人或辯護人於法院調查證據時，知有第一
    百五十九條第一項不得為證據之情形，而未於言詞辯論終結
    前聲明異議者，視為有前項之同意；同法第一百五十九條之
    五規定甚明。本案據以認定被告乙○○犯罪事實之證據，部
    分屬於傳聞證據，惟因被告及公訴人於本院言詞辯論終結前
    ，均未對於證據能力聲明異議，依刑事訴訟法第一百五十九
    條之五第一項、第二項規定，視為同意上開證據具備證據能
    力；本院審酌該等傳聞證據作成之情況，亦無違法或不當情
    事，因而認為適當，故該等傳聞證據均具備證據能力而得作
    為證據，合先敘明。
二、前揭事實，業據被告乙○○於本院審理時坦承不諱，核與告
    訴人百成公司法定代理人甲○○於警詢時所為指訴情節相符
    ，並有現場照片、內政部警政署刑事警察局鑑驗書、陳俊男
    在監押紀錄表、汽車車籍資料等件附卷可證，足認被告任意
    性自白核與事實相符，堪予採信。綜上，本件事證明確，被
    告犯行堪以認定，應依法論科。
二、核被告所為，係犯刑法第三百二十條第一項竊盜罪、第三百
    五十四條毀損罪。被告所犯上開二罪，犯意各別，行為互殊
    ，應分論並罰。公訴人雖認本件被告前於九十年間因妨害兵
    役案件，經臺灣高等法院判處有期徒刑四月確定，而於九十
    二年九月二十五日執行完畢，其於五年內再犯本件有期徒刑
    以上之罪，應構成累犯云云，惟查：被告除因上開妨害兵役
    案件，經臺灣高等法院以九十一年度上訴字第一四八五號判
    決判處有期徒刑四月確定外，另於九十一年間因違反毒品危
    害防制條例案件及犯搶奪罪，經本院以九十二年度訴字第三
    四八號判決判處有期徒刑八月、三年，經被告提起上訴，臺
    灣高等法院以九十二年度上訴字第二六一四號判決駁回其上
    訴確定；並於九十二年間因犯竊盜罪，經臺灣板橋地方法院
    以九十二年度易字第二四六四號判決判處有期徒刑五月確定
    ；上開四罪，復經臺灣板橋地方法院以九十三年度聲字第一
    七０六號裁定應執行有期徒刑四年確定，被告入監執行後，
    於九十五年五月二十三日因縮短刑期假釋出監並付保護管束
    ，保護管束至九十六年二月五日始期滿，惟被告於假釋期間
    ，又因故意犯罪而受有期徒刑以上刑之宣告而經撤銷假釋，
    現仍執行殘刑中，有臺灣高等法院被告前案紀錄表一份在卷
    可證（見本院卷第四頁至第二五頁），另被告在犯本案前之
    五年內亦無有期徒刑執行完畢之紀錄，故尚未構成累犯，公
    訴人認本件構成累犯，尚有誤會，附此敘明。爰審酌被告正
    值壯年，竟不思勤勉向上，且前有多次犯罪前科，仍不知悔
    改，而毀損他人財物、竊取他人物品，顯乏尊重他人財產權
    之觀念，惟其犯後坦承犯行，非無悔意，犯後態度尚佳，暨
    其品行、智識程度、犯罪所得利益、所生危害等一切情況，
    各量處如主文所示之刑，並均諭知易科罰金之折算標準。又
    被告犯本案二罪之時間均在九十六年四月二十四日之前，依
    中華民國九十六年罪犯減刑條例第二條第一項第三款規定，
    均應減其宣告刑二分之一，故各減處如主文所示之刑，並均
    諭知易科罰金之折算標準，暨定其應執行刑。
據上論斷，應依刑事訴訟法第二百八十四條之一、第二百九十九
條第一項前段，刑法第三百二十條第一項、第三百五十四條、第
四十一條第一項前段、第二項、第五十一條第五款，刑法施行法
第一條之一第一項、第二項前段，中華民國九十六年罪犯減刑條
例第二條第一項第三款、第七條、第九條、第十條第一項，判決
如主文。
本案經檢察官陳清茂到庭執行職務。
中　　華　　民　　國　　96　　年　　9 　　月　　28　　日
        　　　　　　刑事第一庭　法  官  劉素如
上正本證明與原本無異。
如不服本判決，應於判決送達後10日內向本院提出上訴狀（應抄
附繕本）。告訴人或被害人如對於本判決不服者，應具備理由請
求檢察官上訴，其上訴期間之計算係以檢察官收受判決正本之日
期為準。
                                書記官  陳育君
中　　華　　民　　國　　96　　年　　9 　　月　　28　　日
附錄本案論罪科刑法條：
中華民國刑法第320 條
意圖為自己或第三人不法之所有，而竊取他人之動產者，為竊盜
罪，處5 年以下有期徒刑、拘役或5 百元以下罰金。
意圖為自己或第三人不法之利益，而竊佔他人之不動產者，依前
項之規定處斷。
前二項之未遂犯罰之。
中華民國刑法第354 條
毀棄、損壞前二條以外之他人之物或致令不堪用，足以生損害於
公眾或他人者，處2 年以下有期徒刑、拘役或5 百元以下罰金。
